臺灣南投地方法院民事判決
111年度訴字第24號
原      告  謝政男  
訴訟代理人  洪家駿律師
複  代理人  楊承頤律師
被      告  吳家慶  
上列當事人間損害賠償事件，本院於民國111年3月1日言詞辯論
終結，判決如下：
    主  文
被告應給付原告新臺幣壹拾貳萬元及自民國一一一年一月二十七
日起至清償日止，按年息百分之五計算之利息。
原告其餘之訴駁回。
訴訟費用由被告負擔十分之一，餘由原告負擔。
本判決第一項得假執行；但被告如以新臺幣壹拾貳萬元為原告預
供擔保，得免為假執行。 
    事實及理由
一、原告起訴主張略以：
　　原告與訴外人李婉君於民國109年1月16日結婚迄今並育有1 
    子。被告明知李婉君為原告之配偶，竟與李婉君在外同居，
    且被告與李婉君有數張牽手、同床共枕等互動親暱之合照及
    赤裸上半身之照片，顯然已逾一般男女交往分際等情事，則
    被告上開行為，已破壞原告及其配偶婚姻共同圓滿之安全與
    幸福，使原告受有極大精神痛苦，已侵害原告之配偶權，爰
    依民法第184條第1項、第195條第1項及第3項之規定提起本
    訴。並聲明：被告應給付原告新臺幣（下同）100萬元及自
    民事起訴狀繕本送達被告翌日起至清償日止，按年息百分之
    5計算之利息；願供擔保，請准宣告假執行。
二、被告則抗辯略以：
　㈠被告與李婉君僅係一般好友，並無交往情形，且未與李婉君
    同居，李婉君係為躲避原告而僅住在被告家3、4 天，嗣因
    其有告知李婉君不可住在被告家，故李婉君改住在被告家附
    近。
　㈡又關於被告與李婉君之合照，並非被告主動請求拍攝，皆為
    李婉君主動請求被告陪李婉君合照；且諸多照片皆係在被告
    不知情之情況下所拍攝，被告平日於家中習慣僅著內褲或短
    褲活動，故被告在家有赤裸上半身之情形，乃屬正常。並聲
    明：原告之訴及假執行之聲請均駁回；如受不利判決，願供
    擔保，請准宣告免為假執行。
三、本院之判斷： 　　
  ㈠按因故意或過失，不法侵害他人之權利者，負損害賠償責任
    。不法侵害他人之身體、健康、名譽、自由、信用、隱私、
    貞操、或不法侵害其他人格法益而情節重大者，被害人雖非
    財產上之損害，亦得請求賠償相當之金額，不法侵害他人基
    於父、母、子、女或配偶關係之身份法益而情節重大者，被
    害人雖非財產上之損害，亦得請求賠償相當之金額，民法第
    民法第184條第1項前段、第195條第1項、第3項分別定有明
    文。又婚姻係以夫妻之共同生活為其目的，配偶應互相協力
    保持其共同生活之圓滿安全及幸福，而夫妻互守誠實，係為
    確保其共同生活之圓滿安全及幸福之必要條件，故應解為配
    偶因婚姻契約而互負誠實之義務，配偶之一方行為不誠實，
    破壞共同生活之圓滿安全及幸福者，即為違反因婚姻契約之
    義務而侵害他方之權利。是以，倘夫妻任一方與他人間存有
    逾越結交普通朋友一般社交行為之不正常來往，且其行為已
    逾社會一般通念所能容忍之範圍，侵害配偶所享普通友誼以
    外情感交往之獨占權益，而破壞共同生活之信賴基礎及家庭
    穩定，干擾或妨害他人夫妻維持婚姻共同生活圓滿、安全及
    幸福之程度，即屬構成侵害配偶權利之侵權行為，絕非僅以
    通姦、相姦行為為限，配偶之他方即得依民法第195條第3項
    準用同條第1項規定，請求配偶之一方負非財產上之損害賠
    償責任。
　㈡經查：
　⒈原告主張被告明知李婉君為原告之配偶乙節，為被告所不爭
    ；且被告自承：李婉君來我家時是去年中秋節左右，在我家
    住3、4 天，李婉君要躲他的丈夫，有跟其說有會回家，且
    其有告訴李婉君不可以住在被告家等語（見本院卷第50頁）
    。堪認被告對於李婉君為原告之配偶乙情，應係知悉。則被
    告當知李婉君為有配偶之人，其應保持適當距離，不得存有
    逾越結交普通朋友等一般社交行為之不正常往來。
　⒉又參以原告所提照片（見本院證物卷），其中有1張照片為1
    男1女之牽手，且被告亦自承照片中為其與李婉君之牽手等
    語（見本院卷第49頁）；至其他照片則有被告赤裸上半身而
    僅穿著內褲並處於睡覺或使用手機、電腦之情形，亦有被告
    與李婉君在床上自拍或李婉君單獨自拍之情形，而且上開照
    片之拍攝地點均在被告房間。足見被告與李婉君之上開互動
    甚為親暱，乃超乎一般朋友舉止界線之親密行為，顯逾越已
    婚者與一般朋友正常交往之程度之情，已逾社會一般通念所
    能容忍之範圍，即已達破壞婚姻共同生活之圓滿安全及幸福
    之程度。再者，婚姻之本質係以終生共同生活為目的之合法
    結合關係，進而要求彼此間為謀共同生活之幸福營運，建立
    在真摯之感情為基礎，互信、互諒、互愛，尤其必須以誠相
    待，才能建立品質良善之精神、經濟及至夫妻親密性生活等
    多層面之生活關係。若夫妻之一方與配偶以外之異性過從甚
    密，已逾越通常社交禮節範疇，即有損婚姻之信賴，實已非
    一般婚姻互守忠誠義務之配偶所得容忍。則核被告前開行為
    ，顯已故意不法侵害原告基於配偶關係之身分法益而情節重
    大，並致原告受有精神上痛苦，依前揭說明，原告請求被告
    賠償非財產上之損害，核屬有據。
　⒊被告雖抗辯李婉君係為躲避原告而僅住在被告家3、4 天，其
    與李婉君並無交往之情形等等。然夫妻間忠貞及互相扶助乃
    夫妻關係最重要之基礎，且被告上開行為係發生於原告與李
    婉君婚姻關係存續中，縱認被告上開所辯屬實，尚無從抹滅
    被告上開行為，核與本案被告上開所為已侵害原告權利之認
    定實屬二事。是被告此部分所辯，難採為有利於其之認定。
　㈣次按慰撫金之賠償，其核給之標準固與財產上損害之計算不
    同，然非不可斟酌雙方身分資力與加害程度，及其他各種情
    形核定相當。經查：原告為二專畢業，從事烘焙業，每月薪
    資約35,000元；被告為高職畢業，先前從事鋼鐵工廠精密儀
    器作業員，每月收入約49,000元，目前無業等情，業據兩造
    陳述在卷（見本院卷第50頁）。又本院審酌被告上開行為，
    對於原告身為李婉君之配偶而言，傷害既深且鉅，亦使原告
    在夫妻雙方的共同朋友與家人間之處境難堪。是以，依兩造
    上開教育程度、身分、社會地位、資力、被告對於原告婚姻
    生活之圓滿、安全及幸福造成破壞之程度，及因而致原告所
    受精神之痛苦程度等一切情狀，認為原告請求精神慰撫金10
    0萬元，尚屬過高，應以12萬元為適當。　    
四、綜上所述，原告依民法第184條第1項前段、第195條第1項及
    第3項規定，本於侵權行為之法律關係，請求被告賠償精神
    慰撫金12萬元及自民事起訴狀繕本送達翌日即111年1月27日
    起至清償日止，按年息百分之5計算之利息，洵屬正當，應
    予准許；逾此範圍之請求，尚乏所據，應予駁回。
五、本件原告勝訴部分，係所命給付之金額未逾50萬元，應適用
    民事訴訟法第389 條第1 項第5 款之規定，依職權宣告假執
    行，原告聲明願供擔保請求宣告假執行，已無必要，並准被
    告聲請於供相當擔保金後，得免為假執行。至原告敗訴部分
    ，其假執行之聲請，已失所附麗，應併予駁回。
六、本件事證已臻明確，兩造其餘攻擊防禦及證據，核與本案之
    判斷不生影響，爰毋庸一一審酌論列，併此敘明。
七、訴訟費用負擔之依據：民事訴訟法第79條。
中　　華　　民　　國　　111 　年　　4 　　月　　1 　　日
                  民事第二庭  法　官　鄭順福
以上正本係照原本作成
如對本判決上訴，須於判決送達後20日內向本院提出上訴狀。如
委任律師提起上訴者，應一併繳納上訴審裁判費。
中　　華　　民　　國　　111 　年　　4　　 月　　1 　　日
                              書記官  施涵雯